臺灣臺南地方法院新市簡易庭民事小額判決   
110年度新小字第605號
原      告  陳伯瑋  

被      告  王翊銘  



上列被告因過失傷害案件，原告提起刑事附帶民事訴訟請求損害
賠償，由本院刑事庭以110年度交簡附民字第91號刑事附帶民事
訴訟裁定移送前來，經本院於民國110年8月31日言詞辯論終結，
判決如下：
    主      文
被告應給付原告新臺幣壹萬零參佰肆拾伍元，及自民國一一○年
四月二十三日起至清償日止，按週年利率百分之五計算之利息。
訴訟費用新臺幣壹仟元，由被告負擔新臺幣肆佰肆拾元，餘由原
告負擔。
本判決原告勝訴部分得假執行。
原告其餘之訴及假執行之聲請均駁回。
    事實及理由
一、本件被告受合法通知，無正當理由未於言詞辯論期日到場，
    核無民事訴訟法第386條所列各款情形，爰依原告之聲請，
    由其一造辯論而為判決。
二、原告起訴主張：
　㈠被告於民國109年8月18日12時47分許，騎乘車牌號碼000-000
    0號普通重型機車，沿臺南市永康區中山南路自西往東方向
    行駛，途經中山南路116之1號前，原應注意車前狀況及兩車
    之安全距離，並隨時採取必要之安全措施。而依當時天候晴
    、日間自然光線、路面乾燥、無缺陷、無障礙物、視距良好
    ，客觀上並無不能注意之情事，竟疏未注意及此，貿然前行
    ，因而不慎撞擊前方原告所有並騎乘之車牌號碼000-0000號
    普通重型機車（重新領牌車號為000-0000號，下稱系爭機車
    ），致原告受有右側手肘擦傷、右側大腿挫傷、右側膝部擦
    傷之傷害，系爭機車亦受損。原告因系爭車禍支出機車維修
    費新臺幣（下同）23,600元，爰依侵權行為之法律關係提起
    本件訴訟。
　㈡並聲明：
　⒈被告應給付原告23,600元，及自起訴狀繕本送達翌日起至清
    償日止，按週年利率5％計算之利息。
　⒉請准供擔保宣告假執行。
三、被告經合法通知，未於言詞辯論期日到場，亦未提出準備書
    狀作何聲明或陳述。
四、本院得心證之理由：
  ㈠按因故意或過失，不法侵害他人之權利者，負損害賠償責任
    ；汽車、機車或其他非依軌道行駛之動力車輛，在使用中加
    損害於他人者，駕駛人應賠償因此所生之損害，民法第184
    條第1項前段、第191條之2前段分別定有明文。原告主張其
    於上開時、地騎乘系爭機車遭被告騎乘之車牌號碼000-0000
    號普通重型機車追撞，致系爭機車受損，業據其提出臺灣臺
    南地方檢察署檢察官聲請簡易判決處刑書、維修估價單等資
    料為證，並有本院110年度交簡字第810號刑事判決、公路監
    理電子閘門引擎號碼查詢機車車籍、車號查詢機車車籍在卷
    可稽，復經本院依職權調取上揭刑事全卷核閱無誤。而被告
    經合法通知，未於言詞辯論期日到場，亦未提出書狀作何聲
    明或陳述，本院綜合上開證據資料，認原告之主張為真實可
    信。是被告對於本件車禍之發生，顯有過失，且其過失行為
    與系爭車輛受損之結果具相當因果關係甚明，故被告應負損
    害賠償責任。
  ㈡又不法毀損他人之物者，被害人得請求賠償其物因毀損所減
    少之價額；負損害賠償責任者，除法律另有規定或契約另有
    訂定外，應回復他方損害發生前之原狀；債權人得請求支付
    回復原狀所必要之費用，以代回復原狀，民法第196條、第2
    13條第1項、第3項分別定有明文。另依民法第196條請求賠
    償物被毀損所減少之價額，得以修復費用為估定之標準，但
    以必要者為限。例如：修理材料以新品換舊品，應予折舊（
    最高法院77年5月17日第9次民事庭會議決議參照）。經查：
    本件原告主張系爭機車維修費用共計23,600元，經核其中含
    零件部分19,280元、工資部分4,320元，有維修估價單在卷
    可憑，是本件原告以修理費作為損害賠償之依據時，自應將
    零件折舊部分予以扣除，始為合理。而依行政院所頒固定資
    產耐用年數表及固定資產折舊率表，機械腳踏車之耐用年數
    為3年，依平均法計算其折舊結果（即以固定資產成本減除
    殘價後之餘額，按固定資產耐用年數表規定之耐用年數平均
    分攤，計算折舊額），每年折舊率為3分之1，並參酌營利事
    業所得稅查核準則第95條第6項規定「固定資產提列折舊採
    用定率遞減法者，以1年為計算單位，其使用期間未滿1年者
    ，按實際使用之月數相當於全年之比例計算之，不滿1月者
    ，以1月計」之規定。又系爭機車為106年11月間出廠，有公
    路監理電子閘門車號查詢機車車籍在卷可按，至109年8月18
    日發生系爭車禍時，使用約2年9個月，原告就零件部分得請
    求之修理費用應為6,025元【計算式：1.殘價＝取得成本÷(耐
    用年數＋1)即19,280÷(3+1)≒4,820（小數點以下四捨五入）
    ；2.折舊額＝(取得成本－殘價)×1/（耐用年數）×（使用年數
    ）即(19,280－4,820)×1/3×（2+9/12）≒13,255（小數點以下
    四捨五入）；3.扣除折舊後價值＝（新品取得成本－折舊額）
    即19,280－13,255＝6,025】，連同前述工資部分4,320元，總
    計為10,345元。
五、綜上，原告依據侵權行為之法律關係，請求被告給付10,345
    元，及自起訴狀繕本送達翌日即110年4月23日起至清償日止
    ，按週年利率5％計算之利息，為有理由，應予准許。逾此部
    分之請求，為無理由，應予駁回。
六、按各當事人一部勝訴、一部敗訴者，其訴訟費用，由法院酌
    量情形，命兩造以比例分擔或命一造負擔，或命兩造各自負
    擔其支出之訴訟費用；小額訴訟，法院為訴訟費用之裁判時
    ，應確定其費用額，民事訴訟法第79條、第436條之19第1項
    分別定有明文。原告以刑事附帶民事訴訟起訴請求被告賠償
    系爭機車維修費，經原告繳納1,000元裁判費，本院斟酌兩
    造勝敗比例，爰判決如主文第2項所示。
七、又本件核屬民事訴訟法第436條之8第1項之小額訴訟事件，
    本院為被告部分敗訴之判決，爰依同法第436條之20規定，
    就原告勝訴部分，依職權宣告假執行。原告就此部分聲明願
    供擔保聲請宣告假執行，核無必要。至原告敗訴部分，其假
    執行之聲請失所附麗，應予駁回。
八、據上論結，本件原告之訴為一部有理由，一部無理由。爰依
    民事訴訟法第436條之23、第436條第2項、第385條第1項前
    段、第79條、第436條之19第1項、第436條之20，判決如主
    文。
中　　華　　民　　國　　110 　年　　9 　　月　　22　　日
                    新市簡易庭  法  官  曾仁勇 
以上正本證明與原本無異。
如不服本判決，應於送達後20日內，向本院提出上訴狀並表明上
訴理由，如於本判決宣示後送達前提起上訴者，應於判決送達後
20日內補提上訴理由書（須附繕本）。
對於小額程序之第一審判決之上訴，非以其違背法令之理由，不
得為之。且上訴狀內應記載表明（一）原判決所違背之法令及其
具體內容。（二）依訴訟資料可認為原判決有違背法令之具體事
實者。
如委任律師提起上訴者，應一併繳納上訴審裁判費。 
中　　華　　民　　國　　110 　年　　9 　　月　　22　　日
                                書記官  吳佩芬